北高等行政法院裁定
111年度救字第214號
聲  請  人  姜榮昇                                      

上列聲請人因對於本院中華民國111年10月27日111年度他再字第
11號裁定聲請再審（本院111年度他再字第25號）並聲請訴訟救
助，就訴訟救助部分，本院裁定如下：
    主  文
聲請駁回。
聲請訴訟費用由聲請人負擔。
    理  由
一、按當事人無資力支出訴訟費用者，行政法院應依聲請，以裁
    定准予訴訟救助；聲請人無資力支出訴訟費用之事由應釋明
    之。前項釋明，得由受訴行政法院管轄區域內有資力之人出
    具保證書代之，行政訴訟法第101條前段、第102條第2項、
    第3項分別定有明文。而「行政訴訟法第101條所謂無資力，
    係指窘於生活，且缺乏經濟上之信用者而言。」（最高行政
    法院97年度裁聲字第18號裁定可資參照）申言之，若非取給
    於自己或家族所必須之生活費不能支出訴訟費用，且無籌措
    款項以支出訴訟費用之信用技能，即難謂為無資力支出訴訟
    費用。次按，法院調查聲請人是否無資力支出訴訟費用，專
    就聲請人提出之證據為之，如聲請人未提出證據，或依其提
    出之證據，未能信其無資力支出訴訟費用之主張為真實，即
    應將其聲請駁回。
二、聲請意旨略以：聲請人與相對人臺北市政府警察局松山分局
    間有機車「停車事件」訴訟救助等事件，聲請人對於本院11
    1年度他再字第11號裁定（下稱系爭裁定）審理時，本應繳
    交訴訟費用，但聲請人具有中低收入戶證明，符合社會救助
    法第5條第1項第1款規定之中低收入戶，為該法所稱無資力
    者。又本件請求精神賠償新臺幣800萬元，相對人並未提起
    異議，故聲請人非顯無勝訴之望，系爭裁定不備理由，而當
    然違背法令，應非合法。為此，爰依行政訴訟法第102條第1
    項之規定，聲請准予訴訟救助等語。
三、經查，聲請人雖提出臺北市○○區公所111年度中低收入老人
    生活津貼資格審查結果通知書影本，以資釋明其無資力支出
    訴訟費用，惟中低收入戶標準乃行政主管機關為提供社會救
    助所設立之核定標準，與法院就有無資力支出訴訟費用之認
    定，係屬二事，是僅憑臺北市○○區公所111年度中低收入老
    人生活津貼資格審查結果通知書，尚不足以釋明聲請人窘於
    生活、缺乏經濟上信用而無資力支出裁判費之情。聲請人就
    本件聲請並未釋明其缺乏經濟上信用而為無資力之事實，復
    未提出其他任何能即時調查之證據，以釋明其無資力支出訴
    訟費用，本院無從認定其窘於生活且缺乏經濟上之信用，其
    亦未提出本院管轄區域內有資力之人出具保證書以代之，揆
    諸首揭規定及說明，聲請人聲請訴訟救助，無從准許，應予
    駁回，爰裁定如主文。
中　　華　　民　　國　　111 　年　　11　　月　　15　　日
                    臺北高等行政法院第一庭
                              審判長法  官  蕭忠仁
                                    法  官  林麗真
                                    法  官  林秀圓
上為正本係照原本作成。
不得抗告。
中　　華　　民　　國　　111 　年　　11　　月　　21　　日
                                    書記官  張正清